

24 года, 28 декабря 1997

% +7 (960) 094 04 50

□ poryadinde@gmail.com

🧑 Йошкар-Ола, Россия

Языки

Русский Родной Английский A2

Навыки

Asana

Jira

Ручное тестирование

Автотесты - python + selenium

HTML

CSS

GitLab

Locust

BurpSuite

Postman

Xsshunter

Порядин Дмитрий

Специалист по тестированию ПО / QA engineer

full-time / удаленка

Опыт работы

~ 2 года

Инженер по тестированию ПО

Декабрь 2021 — настоящее время

ΓK "FIX"

Казань

Основной спектр деятельности:

- описание тест планов, чек листов
- написание статей и мануалов
- тестирование интеграций с сервисами и платформами
- внедрение и использование актуальных инструментов тестирования
- кроссплатформенное тестирование
- анализ и документация дефектов
- поиск возможных влияний неисправностей на другие функциональные компоненты приложения
- снифф трафика в целях тестирования

А так же выступление с докладами внутри команды и многое другое:)

Специалист по тестированию ПО

Апрель 2021 — Ноябрь 2021

8 месяцев

000 "Chaport"

Йошкар-Ола, chaport.com

Тестирование веб-приложения:

- описание тест планов и тест кейсов
- концентрация знаний о работе продукта воплощенных в систематизированных кейсах
- · работа по методологии scrum, позже перешли на kanban

Продуктивное сотрудничество с командой разработки, участие в разработке и планировании фич, оперативное исправление критических ошибок.

Хобби

Фотография

Велосипед

Настолки

Чтение

Выращивание манго

Тестировщик

Март 2021 — Апрель 2021

2 месяца

Test.io

Участие в свободном тестировании MVP для получения практических навыков и опыта после прохождения курсов

Образование

ФГБОУ ВО "ПГТУ" (2016 - 2022)

Радиотехнический факультет, Радиоэлектронные системы и комплексы

Электронные сертификаты

2021

Introduction to HTML5 7

<u> Автоматизация тестирования с помощью Selenium и</u> Python 7

Тестирование ПО: подготовка к сертификации ISTQB Foundation *₹*

2020

Многопоточность в iOS (Swift) л Введение в iOS-разработку л Программирование на Python 7

Обо мне

Обучение на инженерной специальности дало системное мышление, а опыт организации оффлайнмероприятий и руководство волонтерским составом в период студенчества помогло раскачать софты, особенно навыки командной работы и возможность легко и непринужденно заводить новые знакомства.

Обладаю чутьем на баги, за свою небольшую карьеру нашел не один крит на проде:)

Так же обо мне можно чуть-чуть больше узнать на этой страничке.